【裁判字號】    92,上易,2092
【裁判日期】    921230
【裁判案由】    傷害
【裁判全文】
臺灣高等法院臺中分院刑事判決                  九十二年度上易字第二○九二號
    上  訴  人  臺灣南投地方法院檢察署檢察官
    上  訴  人
    即  被  告  乙○○
    選任辯護人  陳武璋律師
    被      告  甲○○
右上訴人，因被告傷害案件，不服臺灣南投地方法院九十二年易字第二二七號，中華
民國九十二年九月十九日第一審判決（聲請簡易判決處刑案號：台灣南投地方法院檢
察署九十二年度偵字第六一七號）提起上訴，本院判決如左：
    主  文
上訴駁回。
    事實及理由
一、本案經本院審理結果，認第一審判決以上訴人即被告（下稱被告）乙○○，傷害
    人之身體，量處有期徒刑三月，並諭知如易科罰金以三百元折算一日，另認被告
    甲○○被訴之犯罪不能證明，因而為其無罪之諭知，經核其認事用法及量刑均無
    不當，應予維持，並引用第一審判決書記載之事實、證據及理由（如附件）。
二、檢察官就被告甲○○無罪部分，提起上訴意旨略稱：(一)被告甲○○於原審聲請
    傳喚之證人翁英欽、李玉米、方昱等人，均較同案被告乙○○所傳喚之證人丁○○、林志常等人年輕，且均在清水溝重建協會工作，然證人翁英欽等人，對於甲○○如何遭受乙○○毆打，甚或對於甲○○有遭毆打臉頰之證述，均有不相一致
    ，此於公訴論告書已有詳述，然原審卻認其等供述，並無矛盾之處，且縱認其等
    三人供述有瑕疵，亦不影響其等證詞，而對丁○○等人供詞細節不一致之處，認
    係事前串證而忽略之處，顯然原判決就證人供述有採證不相一致之標準，況且，
    丁○○等人之證詞，縱有不一致之處，亦係因記憶不及，且當日現場混亂，究竟
    何人先行離去，此與本案之重點即兩位被告發生毆打無關，一般人尚且未必注意
    及此，何況係年逾五、六十歲之老人。(二)證人丁○○等人，倘係迴護乙○○而
    事先串證，則其等就甲○○如何導致乙○○受傷，當有一致之說辭，何以除證人
    黃簧村明確證稱：甲○○有以右手抬起往後撞之姿勢撞擊乙○○外，其餘證人丁○○等人，或稱不清楚乙○○如何受傷，或稱甲○○迅速轉身撞擊乙○○等等，
    可見該等證人應無串證之情。(三)證人即警員林鴻田雖證稱現場處理時，未發現
    乙○○有受傷，但該人非醫事專業人員，倘乙○○受有重大明顯之傷害或可看出
    ，然其所受係頭部後枕部輕度皮下出血腫塊，外觀上通常不甚明顯，是證人未發
    現乙○○受有傷害，不足以證明乙○○未受傷。又一般人未必遭受傷害時，即有
    主張權利之認知，是乙○○未及時提出告訴，與常情並無不合，原審依其未及時
    告訴而認其告訴之心態可議，似忽略一般人不願滋生事端之心態而嫌率斷云云，
    固非無見。然查，原判決就被告甲○○、被告乙○○先後之指稱，以及各自傳喚
    之證人翁英欽、丁○○等人之證詞內容，佐以二人之診斷書所載等情，綜合認定
    被告甲○○，應無起訴書所載傷害犯行，已詳論各項理由，經核自無不合，況依
    證據法則而論，證人之證述有不一致之情形，如何取捨，苟無違背經驗、論理法
    則，係屬事實審認定之權限（參照最高法院七十四年台上字第一五九九號判例意
    旨），否則如謂有矛盾之證詞存在，即認全部均不能採信，自與上開之規定有違
    ，是檢察官徒以上情，指摘原判決此部分認定不當，核為無理由，應予駁回。
三、被告乙○○提起上訴略稱：其未有傷害甲○○犯行，其只是前去拉開甲○○而已
    云云，被告選任辯護人為被告辯護陳稱：(一)依甲○○及被告乙○○供稱，大門
    玻璃已遭林志常踢破，甲○○、乙○○均有跌倒，可見該二位被告均應遭受玻璃
    割傷，但二人均未有該割傷跡象，因此，原審判決以甲○○所言，玻璃早已碎裂
    ，與事理不合。(二)依甲○○及所舉證人所言，乙○○有毆打伊之頭、臉等處，
    但伊診斷書並無該等之傷痕，且甲○○亦無手所造成之傷勢，而甲○○之極長、
    極細傷痕，應係手指頭指甲不小心劃到及跌落地上碰到外物劃到所致。(三)甲○○所舉證人李玉米、方昱等人所述，全係附和該人之說詞，更與診斷書傷痕未合
    ，更何況三位證人所述相互矛盾，而丁○○等人所述，均與被告乙○○所供相符
    ，可見原判決認定乙○○有罪，與事實不符。本案應係甲○○與丁○○口角後，
    被告怕雙方打架，衝過去要排解，甲○○轉身推被告，使被告撞破大門玻璃，甲○○亦重心不穩，被告欲拉甲○○，小指頭卻不慎勾到甲○○拉破伊衣服，使伊
    跌倒在地，造成該傷勢，因而請求傳喚證人丁○○作證。本院經查：
(一)證人丁○○於本院九十二年十二月九日審理時到庭證稱「出來時門很窄，甲○○
    很兇作勢要打我，我說你取打看看，那時候乙○○在甲○○後面，因為要勸架，
    所以手去拉還是怎麼樣，之後甲○○重心不穩有坐在地上」、「乙○○勸架的時
    候，有撥到甲○○，因為時間很快，我也不是很清楚，甲○○手肘撥一下有碰到
    乙○○」、「我是鄉下人，沒有作過證，話實在比較說不清楚」等語（參見本院
    卷六三、六四頁），可見甲○○與證人丁○○對話溝通時，旁邊僅有被告乙○○
    一人，已極明顯，要堪認定，對照該證人先後於偵審中所證稱情節，以及被告乙○○於偵審中所是認當時其有拉破甲○○衣服等情，堪認被告當時確有碰撞拉扯
    甲○○之情事，至為顯然，要堪認定。
(二)原判決已於第五頁至十二頁，詳述被告上開抗辯，何以不可採信之理由，被告於
    本院空口指稱甲○○應係遭玻璃割傷云云，然無客觀證據提出，且依人之本能，
    甲○○於遭受被告毆打拉扯時，應會有避讓動作，則該玻璃何時碎裂、是否造成
    甲○○、被告受傷，均無必然之關連，是該碎裂之時間，甲○○及被告何以未有
    玻璃割傷等等，均無礙被告有傷害甲○○之認定，此外，被告在本院未提出其他
    有利之證據及辯解，是原審因而量處被告有期徒刑三月，並諭知易科罰金之折算
    標準，經核自無不合，被告以上情提起上訴指摘原判決此部分不當，核為無理由
    ，自應予駁回。
據上論斷，應依刑事訴訟法第三百七十三條、第三百六十八條，判決如主文。
本案經檢察官丙○○到庭執行職務
中      華      民      國    九十二    年      十二      月    三十    日
                                   臺灣高等法院臺中分院刑事第二庭
                                         審判長法  官  羅  禮  政
                                               法  官  陳  欣  安
                                               法  官  蔡  聰  明
右正本證明與原本無異。
不得上訴。
                                               書記官  郭  振  祥
中      華      民      國    九十二     年     十二     月   三十一    日
刑法第二百七十七條：
傷害人之身體或健康者，處三年以下有期徒刑，拘役或一千元以下罰金。
犯前項之罪，因而致人於死者，處無期徒或七年以上有期徒刑，致重傷者，處三年以
上、十年以下有期徒刑。
                                         Ｆ


司法院資訊處製作；財團法人民間司法改革基金會備份。
